臺灣高等法院刑事判決
110年度侵上訴字第145號
上  訴  人  臺灣桃園地方檢察署檢察官
被      告  趙世安


選任辯護人  蔡鎮隆律師
上列上訴人因被告妨害性自主等案件，不服臺灣桃園地方法院10
8年度侵訴字第24號，中華民國109年10月20日第一審判決（起訴
案號：臺灣桃園地方檢察署107年度偵字第8142號），提起上訴
，本院判決如下：
    主  文
上訴駁回。
    理  由
一、本案經本院審理結果，認第一審判決對被告甲○○（下稱被告
    ）為無罪之諭知，核無不當，應予維持，並引用第一審判決
    書記載之證據及理由（如附件）。
二、檢察官上訴意旨略以：本案告訴人即代號3469B-107014成年
    女子（真實姓名年籍詳卷，下稱告訴人）係外籍移工，對外
    求救管道不多，故而遭被告侵害時，只有向友人JACKELYN哭
    訴，但告訴人之警詢、偵查中之陳述前後一致，猶如歷歷在
    目，其撥打1955勞工諮詢申訴專線（下稱1955專線）時，5
    次中雖僅1次提及被告有性騷擾、猥褻之舉，然諮詢專線人
    員並未積極處理，告訴人可能因此不再陳述被告之侵害行為
    ，只希望能夠轉換雇主遠離被告，更不能因告訴人已經離開
    臺灣，而認其所言均為虛偽；原判決未及審酌上情，逕認告
    訴人遭被告性騷擾、強制猥褻之具體時間、次數，均欠缺明
    確性而不予採信，尚嫌速斷，為此提起上訴等語。
三、本院查：
　㈠原判決已就檢察官所提出之告訴人指述、證人即告訴人友人J
    ACKELYN之證詞、看護工契約、告訴人與JACKELYN及另名友
    人Learin之臉書對話截圖、告訴人撥打1955專線之錄音檔暨
    譯文等證據，詳予調查後，說明：告訴人於警詢、偵查中有
    關被告性騷擾及強制猥褻之供述，包括碰觸部位、歷時長短
    、是否反擊等節，均有前後不一且與卷存事證不符之瑕疵可
    指；JACKELYN並未親眼目睹案發經過，其證詞僅係根據告訴
    人轉述之累積證據，告訴人與JACKELYN、Learin之臉書對話
    截圖內容，並未提及遭性騷擾或猥褻之具體時間、方式及過
    程，均無法佐證告訴人指述之可信度；另告訴人任職期間共
    5次撥打1955專線，僅其中107年1月18日晚間8時11分許之第
    4次申訴，曾提及遭性騷擾及強制猥褻之事，前後於107年1
    月7日上午11時25分許、同年月18日上午11時13分許、同日
    下午5時37分許及同年月19日晚間10時18分許之第1、2、3、
    5次申訴，則均僅表達未獲休假、可能撤銷申訴等情節，益
    徵難認告訴人之指述堪予採信。從而公訴人所舉之各項證據
    ，尚不能達於通常一般人均不致有所懷疑，而得確信其為真
    實之程度，自屬不能證明被告犯罪，即應為被告無罪之諭知
    等語。故原判決已詳予論述對被告為無罪諭知之理由，核無
    不當。
　㈡基於無罪推定原則，被告犯罪之事實應由檢察官提出證據，
    並指出證明方法加以說服，使法院達於確信之程度，始得為
    被告有罪之認定，否則即應諭知被告無罪，由檢察官蒙受不
    利之訴訟結果，此為檢察官於刑事訴訟個案中所負之危險負
    擔，即實質舉證責任（最高法院100年度台上字第6294號判
    決意旨參照）。再者，證據之取捨與證據之證明力如何，均
    屬事實審法院得自由裁量、判斷之職權，茍其此項裁量、判
    斷，並不悖乎通常一般人日常生活經驗之定則或論理法則，
    又於判決內論敘其何以作此判斷之心證理由者，即不得任意
    指摘其為違法。原判決已就卷內證據調查之結果，而為綜合
    判斷、取捨，認定告訴人之指述顯有瑕疵可指，且乏積極證
    據足資補強憑信性，即尚不足以證明被告犯罪，其得心證之
    理由已說明甚詳，所為論斷從形式上觀察，亦無違背經驗法
    則、論理法則，或有其他違背法令之情形，自不容任意指為
    違法。檢察官上訴意旨，無非係就原審依職權為證據取捨及
    心證形成之事項，反覆爭執；又觀諸卷附之告訴人第4次申
    訴譯文及該次受理外籍勞工其他案件派案單之記載（原審卷
    ㈡第20至28、43至45頁，原審不公開卷第14至22頁，37至39
    頁），可知1955專線人員已仔細確認告訴人所申訴之性騷擾
    情節、是否需要協助報警、告訴人所在位置等事項，並填寫
    「表3-2-1緊急-性騷擾」派案單以啟動後續程序，要無上訴
    意旨所稱「未積極處理」之情事；檢察官復未再提出其他積
    極證據以證明被告確有公訴意旨所指犯行，自非可採。
　㈢綜上所述，本件檢察官上訴為無理由，應予駁回。
據上論斷，應依刑事訴訟法第373條、第368條，判決如主文。
本案經檢察官古御詩提起公訴，檢察官劉仲慧提起上訴，檢察官
洪威華到庭執行職務。
中　　華　　民　　國　　110 　年　　11　　月　　30　　日
                  刑事第二十一庭審判長法　官  林怡秀
                                      法　官  胡宜如
                                      法　官  劉元斐
以上正本證明與原本無異。
檢察官如不服本判決，應於收受送達後20日內向本院提出上訴書
狀，惟須受刑事妥速審判法第9條限制。其未敘述上訴之理由者
，並得於提起上訴後20日內向本院補提理由書(均須按他造當事
人之人數附繕本)「切勿逕送上級法院」。
刑事妥速審判法第9條：
除前條情形外，第二審法院維持第一審所為無罪判決，提起上訴
之理由，以下列事項為限：
一、判決所適用之法令牴觸憲法。
二、判決違背司法院解釋。
三、判決違背判例。
刑事訴訟法第 377 條至第 379 條、第 393 條第 1 款之規定，
於前項案件之審理，不適用之。
                                      書記官  陳靜雅
中　　華　　民　　國　　110 　年　　11　　月　　30　　日
附件：
臺灣桃園地方法院刑事判決
                                     108年度侵訴字第24號
公　訴　人　臺灣桃園地方檢察署檢察官  
被　　　告　甲○○　男　民國00年0月00日生
                    身分證統一編號：Z000000000號
                    住○○市○○區○○○路00巷0號
選任辯護人　吳佳育律師
            陳佳瑤律師
            李嘉泰律師
上列被告因妨害性自主罪等案件，經檢察官提起公訴（107 年度
偵字第8142號），本院判決如下：
    主  文
甲○○無罪。
    理  由
一、公訴意旨略以：被告甲○○係趙○○○之配偶，趙○○○於民國106 
    年9 月27日起至107 年1 月19日止，僱用告訴人即代號3469
    B-000000號女子照顧其婆婆趙○。被告竟分別為下列行為：
（一）基於意圖性騷擾之犯意，分別於106 年10月間起至同年12
      月間止某3 日之下午2 時許，在其位在桃園市○○區○○○路0
      0巷0 號住處內，趁告訴人不及抗拒之際，以手撫摸告訴
      人胸部、臀部共3 次，以此方式對告訴人性騷擾3 次得逞
      。因認被告涉犯性騷擾防治法第25條第1 項之性騷擾罪嫌
      。
（二）基於強制猥褻之犯意，於107 年1 月12日下午4 、5 時許
      ，在上開住處電梯內，不顧告訴人哭泣，仍違反告訴人之
      意願，以手伸入告訴人衣服抓捏告訴人之胸部約2 至3 分
      鐘，並接續在該住處內，以手觸摸告訴人之胸部約2 至3
      分鐘，並向告訴人陳稱「要吸你胸部」等語後，復自後方
      抱住告訴人，以上述方式對告訴人為強制猥褻行為1 次得
      逞。因認被告涉犯刑法第224 條之強制猥褻罪嫌。
二、按犯罪事實應依證據認定之，無證據不得認定犯罪事實，又
    不能證明被告犯罪或被告之行為不罰者，應諭知無罪之判決
    ，刑事訴訟法第154 條第2 項及同法第301 條第1 項定有明
    文。次按認定犯罪事實所憑之證據，雖不以直接證據為限，
    間接證據亦包括在內；然而無論直接或間接證據，其為訴訟
    上之證明，須於通常一般之人均不致有所懷疑，而得確信其
    為真實之程度者，始得據為有罪之認定，倘其證明尚未達到
    此一程度，而有合理之懷疑存在時，事實審法院復已就其心
    證上理由予以闡述，敘明其如何無從為有罪之確信，因而為
    無罪之判決，尚不得任意指為違法，有最高法院76年台上字
    第4986號判例意旨可參。
三、公訴意旨認被告涉犯上開罪嫌，無非係以告訴人於警詢及偵
    查中之證述、證人即告訴人之友人Jackelyn於偵查中之證述
    、告訴人撥打1955勞工諮詢申訴專線之錄音光碟1 片暨譯文
    1 份、告訴人與證人Jackelyn、其友人Learni之臉書對話紀
    錄截圖5張為主要論據。
四、訊據被告固不否認其係趙○○○之配偶，趙○○○於106 年9 月27
    日起至107 年1 月19日止，僱用告訴人照顧其婆婆趙○等情
    ，惟堅決否認上開犯行，與其辯護人均辯稱：告訴人除107 
    年1 月18日晚間8 時許撥打1955勞工諮詢專線為本案申訴外
    ，尚於107 年1 月7 日、1 月18日上午11時許撥打1955勞工
    諮詢專線投訴休假問題，並希望轉換雇主，可見告訴人早已
    對被告心生不滿與抗拒，卻在休假問題獲得解決後，發現仍
    無法轉換雇主，方投訴本案，才可以立刻離開雇主家，且告
    訴人於告訴狀、警詢、偵訊及1955專線投訴內容均相互矛盾
    ，與邏輯違背，自無可信之處，而就起訴書犯罪事實（二）
    當日，被告係抱著傳真機協助告訴人傳真，豈可能雙手抱著
    傳真機又抓告訴人胸部，並依一般經驗法則，如告訴人遭被
    告以手深入衣服猥褻，其只要蹲下把傳真機放下，即可反抗
    ，不可能會有不可抗拒致被撫摸2 、3 分鐘之可能，故告訴
    人陳述前後矛盾，亦有違論理法則，請予被告無罪之判決。
    經查：
（一）按性侵害犯罪態樣複雜多端，且通常具有高度隱密性，若
      案發當時僅有被告與被害人2 人在場，事後常有各執一詞
      ，而有難辨真偽之情形。事實審法院為發現真實，以維護
      被告之正當利益，對於被害人之陳述是否可信，自應詳加
      調查，除應就卷內相關證據資料細心剖析勾稽，以究明被
      害人之陳述是否合於情理以外，尤應調查其他相關佐證，
      以查明其陳述是否確與事實相符。亦即被害人之陳述，不
      得作為有罪判決之唯一證據，仍須有補強證據以保障其憑
      信性，證明確與事實相符，始得採為被告論罪科刑之基礎
      ，不能單憑被害人片面之陳述，遽對被告論罪科刑，此有
      最高法院102 年度台上字第299 號、105 年度台上字第13
      31號判決意旨可參。是性侵害案件之被害人就被害經過之
      陳述，除須無瑕疵可指，且須就其他方面調查與事實相符
      ，亦即仍應調查其他補強證據以擔保其指證、陳述確有相
      當之真實性，而為通常一般人均不致有所懷疑者，始得採
      為論罪科刑之依據，非謂被害人已踐行人證之調查程序，
      即得恝置其他補強證據不論，逕以其指證、陳述作為有罪
      判決之唯一證據，亦有最高法院95年度台上字第6017號判
      決可參。
（二）而告訴人就起訴書犯罪事實（一）部分於警詢時證稱：「
      第一次在106 年10月15日7 至8 時許，當時我在雇主家桃
      園市○○區○○○路00巷0 弄000 號照顧雇主趙○○○的婆婆，趙
      ○○○的丈夫甲○○趁我講電話時摸我右大腿，於106 年10月
      至11月中間陸續觸摸我的胸部（也有伸進去衣服裡面）及
      私處（隔著褲子摸）、臀部」等語（見臺灣桃園地方檢察
      署107 年度偵字第8142號卷「下稱偵字卷」第10頁反面）
      ；並於偵訊時證稱：「我們在106.10.15 凌晨1 點的時候
      回雇主家並在凌晨2 點的時候睡覺. . . 然後在早上7 點
      多的時候女雇主後來就去工作了，家裡只剩下我、阿嬤跟
      被告，被告就打電話給我的翻譯，請他過來幫我翻譯，因
      為我中文不好，但他打電話的時候被告就摸了我的大腿」
      、「他每天都會摸我的胸部跟臀部，且大部分的時間都是
      在下午2 點的時候」等語（見偵字卷第26頁反面），惟觀
      諸告訴人上開指述，於警詢時雖有提及遭碰觸胸部、私處
      及臀部情形，然於偵訊時即未再提及被告有碰觸其私處，
      惟遭他人無端碰觸私處，印象必然深刻，告訴人於偵訊時
      卻未再提及，已難全然遽信。況依被告提出之LINE對話內
      容，於106 年10月14日確有提及「我們已進住酒店. . . 
      你的房號219 ，門卡在我這裡」、「二樓國際廳用餐」等
      語，以及相關照片，此有被告提出之LINE對話紀錄1 份在
      卷可考（見偵字卷第48頁），而衡諸常情，投宿酒店翌日
      上午確實多尚未退房離去，故被告於106 年10月15日上午
      既尚未從投宿酒店離去，實難認告訴人上開指稱之106 年
      10月15日上午7 時或8 時許有發生遭被告騷擾情事之可能
      。
（三）告訴人就起訴書犯罪事實（二）部分於警詢時指稱：「最
      後一次是在107 年1 月12號15時至16時，揉我的胸部並伸
      進去衣服裡面揉長達20分鐘」等語（見偵字卷第10頁反面
      ）；於偵訊時則證稱：「最後一次是107.1.12，差不多是
      下午4 至5 點。那天下午1 點多的時候被告打電話來我房
      間說要幫我傳真資料，在雇主家電梯的時候我雙手搬著傳
      真機，被告就把他的手放進我的胸罩裡抓我的胸部，摸的
      時間大概是2 至3 分鐘，我沒辦法反擊，但我有在哭，但
      傳真資料的時候我打電話給對方確認時，被告又摸了我的
      胸部還說要吸我的胸部，摸的時間大概是2 至3 分鐘，所
      以我講完電話的時候他就從後面抱住我大概1 分鐘，我便
      掙脫他並拳頭揍被告的肚子然後我就離開了」等語，然告
      訴人於警詢時指述為猥褻行為時間長達20分鐘，惟於偵訊
      時卻未提及被告該日有如此長時間的猥褻行為，甚至另行
      提及有反抗情事，前後指述顯有歧異，亦難認告訴人此部
      分指述得以全然採信。
（四）又證人Jackelyn於偵訊時雖證稱：「被害人打給我的時候
      在哭，但內容大致上都是在一直重複被告摸他胸部跟臀部
      ，打電話給我的次數有3 至4 次」、「隔著衣服摸胸部跟
      臀部，至於摸的時間並沒有跟我敘明」等語（見偵字卷第
      58頁反面），然證人Jackelyn並非案發時在場之人，其所
      證述關於告訴人於案發時之經過，均係聽聞告訴人之傳述
      ，並非親自見聞所得，故此部分證述仍屬傳聞供述之「累
      積證據」，本質上仍係依告訴人本人之陳述而來，而告訴
      人所陳與實際事實是否相符，既屬有疑，已如前述，則證
      人Jackelyn之上開證述內容，亦難遽以採信。另告訴人雖
      提出與證人Jackelyn及友人Learni之通訊內容作為佐證，
      然該通訊內容僅係提及「我也包含有關他性騷擾我」、「
      我的天，他又做了什麼？」、「還是很瘋狂」、「還是一
      樣」等語（見偵字卷第41頁至第42頁反面），並未提及具
      體之騷擾或猥褻細節，亦難以此為不利被告之認定。
（五）至公訴意旨另以告訴人撥打1955勞工諮詢申訴專線之錄音
      為據，然經本院函詢後，告訴人共撥打5 次1955勞工諮詢
      專線，其中僅107 年1 月18日晚間8 時11分許該次提及騷
      擾或猥褻情形，而另外107 年1 月7 日上午11時25分許、
      1 月18日上午11時13分許、同日下午5 時37分許、1 月19
      日晚間10時18分許之其餘4 次均未提及有遭騷擾或猥褻情
      事，而僅係申訴有關未獲休假之事宜，以及其申訴有遭撤
      銷之可能等情，則若告訴人真有遭長期騷擾之嚴重情形，
      何以於初次申訴時未提及該情，且其他次申訴時亦未再敘
      及遭騷擾或猥褻情形，實亦難以此遽認告訴人之指述足以
      採信。
（六）綜上所述，公訴意旨所舉上開證據，如前所述，尚不足為
      被告犯罪之積極證明。此外，復查無其他積極證據證明被
      告確有公訴意旨所指之犯行。是依上開說明，自應為有利
      於被告之認定，則本件尚不能證明被告犯罪，應為無罪判
      決之諭知。
據上論斷，應依刑事訴訟法第301 條第1 項，判決如主文。
本案經檢察官古御詩提起公訴，檢察官劉仲慧到庭執行職務。
中　　華　　民　　國　 109　　年　　10　　月　　20　　日
                  刑事第七庭  審判長法　官　鄭吉雄
                                    法　官　陳布衣
                                    法　官　陳囿辰
以上正本證明與原本無異。
如不服本判決應於收受判決後20日內向本院提出上訴書狀，並應
敘述具體理由。其未敘述上訴理由者，應於上訴期間屆滿後20日
內向本院補提理由書(均須按他造當事人之人數附繕本)「切勿逕
送上級法院」。

                                    書記官　吳宜家
中　　華　　民　　國　 109　　年　　10　　月　　20　　日